# 进口的固定资产汇率应用哪个？

提问人：kyjconquer 时间：2011-03-02 09:10:47
企业进口的固定资产：准则上说按交易发生日的即期汇率折算，是不是也可以按合同汇率呢？ 海关还有一个计征汇率，是不是也可以呢？

回答人：chenyiwei
1 、该固定资产价款中，属于在到货之前预付的部分，按支付预付款之日的汇率折合。 2 、到货之后应付或支付的部分按照到货之日的汇率折合。“到货之日”应理解为该项固定资产的所有权上的主要风险和报酬转移到本会计主体之日，即该项固定资产符合初始确认条件之日。